---
title: "S2 en clase"
author: "Juan José Merino Zarco"
date: "23/6/2021"
output: pdf_document
---

# Nota importante

Cada vez que inician un nuevo trabajo, pueden notar que los objetos que crearon en otros archivos pueden (o no) seguir en el apartado de "Entorno de trabajo de RStudio" (el apartado superior que esta a la derecha), por lo cual es recomendable agregar el comando: rm(list=ls())  en el primer chunk de cada nuevo archivo, el cual limpia del entorno de trabajo, alternativamente, pueden presionar el símbolo de la escoba que se encuentra en el apartado de "Entorno de trabajo". 

```{r}
rm(list=ls())
```


# Manejo de datos

# Tipos de datos

Class numeric

```{r}
3.145
```

```{r}
class(3.141)
```
```{r}
"pi"
```

```{r}
class("pi")
```
logical

```{r}
TRUE
```

```{r}
FALSE
```

```{r}
class(FALSE)
```

```{r}
NA
```

## Operadores

### Operadores de asignacion

```{r}
x = 2
```


```{r}
x <- 3
```

### Operadores aritmeticos

```{r}
2 + 2
```

```{r}
2 - 2
```

```{r}
2*2
```

```{r}
2/2
```

```{r}
2^3
```

```{r}
y <- 5
y
```

```{r}
y+2
```

#### Adicional

Transformaciones

Logaritmo natural

```{r}
log(10)
```
Logaritmo base 10

```{r}
log10(10)
```

Raiz cuadrada

```{r}
4^(1/2)
```

```{r}
sqrt(4)
```

### Operadores relacionales

Output: True or False

Menor que 

```{r}
4 < 2
```

```{r}
 4 > 2
```

```{r}
4 <= 2
```

```{r}
4 >= 2
```

```{r}
4 == 2
```

```{r}
4 != 2
```

### Operadores logicos

Operador | Comparacion
---------| -----------
x \| y   | x O y es verdadero
x & y    | x Y y son verderos
!x       | x no es verdadero

```{r}
2 > 3 | 4 < 2
```

```{r}
3 > 2 | 4 < 2
```

### Orden den operaciones

i) Operadores aritmeticos
ii) Operadores relacionales
iii) operadores logicos
iiii) operadores de asignacion

Podemos utilizar "()"

## Estructura de datos

### Vectores

```{r}
v <- c(1,2,3)
v
```

```{r}
class(v)
```

```{r}
is.vector(v)
```

Modificar un vector

```{r}
b <- c(v,5)
b
```

```{r}
a <- c(1,2)
c <- c(3,4)
z <- c(a,c)
z
```

**Operaciones con vectores**


```{r}
z <- z + 2
z
```

```{r}
v <- c(1,3,6)
v
```

```{r}
v <- v*2
v
```

*Operadores relacionales*

```{r}
z <- c(1,2,3)
z
```

```{r}
z > 2
```

**Multiplicacion de vectores**

```{r}
va <- c(1,2,3)
vb <- c(1,2,3)
va %*% vb
```



```{r}
va %*% t(vb)
```

```{r}
ho <- c("uno","dos", "tres")
ho
```



### Matrices

```{r}
v1 <- c(1,2,3)
v2 <- c(2,2,3)
v3 <- c(3,3,3)
```

```{r}
m1 <- cbind(v1,v2,v3)
m1
```


```{r}
m2 <- rbind(v1,v2,v3)
m2
```


```{r}
m1 %*% m2
```


```{r}
m1
m1 + 2
```

```{r}
m1
m1^2
```


```{r}
m1 %*% m1
```

```{r}
t(m1)
```

matriz inversa 

```{r}
solve(m1)
```


### Dataframes

```{r}
iris
```
















































