---
title: "Sesion final"
author: "Juan José Merino Zarco"
date: "4/7/2021"
output:
  pdf_document: default
---

```{r librerias}
pacman::p_load(ggplot2, stargazer)
```

# Graficas

Libro recomendado:

**THE HITCHHIKER’S GUIDE TO GGPLOT2**

**ggplot2, data visualization (Alboukadel Kassambara)**

### Regresion lineal, ggplot()

```{r}
ggplot(data = mtcars, aes(x=wt, y = mpg)) +
  geom_point(shape = 1) +
  geom_smooth(method = "lm", color = "blue") + labs(title = "Regresion lineal", x = "Peso (1000 lbs)", y = "Millas/(US) galon")
```

\newpage

# Regresion Lineal

Para representar los datos de una regresion lineal o de una regresion multiple hay varias maneras de mediante las cuales podemos presentar los datos.

> Modelo de regresion lineal.

$$\hat{wt} = \hat{b_{0}} + \hat{b_{1}}mpg$$

```{r}
reg1 <- lm(wt ~ mpg, data = mtcars)
reg1
```

## Presentacion de resultados con funciones de R

```{r, results='asis'}
print(reg1)
```


```{r}
summary(reg1)
```


```{r}
g <- coef(summary(reg1))

knitr::kable(g)
```

\newpage

## Presentacion de resultados con Stargazer

```{r, results='asis'}
stargazer(reg1, header=FALSE, type='latex', title = "Regresion Lineal")
```

### Nota

```{r}
obj1 <- 2 + 2
obj1
```

`r obj1`

## Presentacion manual de resultados

$$\hat{wt} = \hat{b_{0}} + \hat{b_{1}}mpg = (`r reg1$coefficients[1]`) + (`r reg1$coefficients[2]`)mpg$$

$(\vec{\hat{b}})^{T} = (`r reg1$coefficients`)$

$\hat{b_{0}} = `r reg1$coefficients[1]`$

$\hat{b_{1}} = `r reg1$coefficients[2]`$

$R^{2} = `r summary(reg1)$r.squared`$

\newpage

\section{SÍMBOLOS MATEMÁTICOS}

Subíndice: $x_{2}$ \vspace{.5cm}

Superíndice: $x^{n}$ \vspace{.5cm}

Letras griegas: 

$$\alpha , \beta , ... \gamma , \delta , \lambda , \xi , \phi , \Pi $$

$$\Gamma , \Delta , \Lambda , \Xi , \Phi , \Pi$$

Operadores de relación:

$$
\leq, \geq, \equiv, \sim, \neq,
$$

Símbolos de flechas:

$$
\leftarrow , \rightarrow , \uparrow , \downarrow , \leftrightarrow 
$$

$$
\Leftarrow , \Rightarrow , \Uparrow , \Downarrow , \Leftrightarrow 
$$

Operadores:

$$
\sum , \prod , \int
$$

$$
\sum_{i=0}^{n} , \prod_{i=0}^{n} , \int_{i=0}^{n}
$$

Acentos en modo matemático:

$$
\hat{\alpha} , \bar{x} , \vec{y} , \tilde{a} 
$$

Símbolos varios:

$$
\ldots , \cdots ,  \vdots, \ddots, \infty , \\
\pm , \cdot , \div , \times
$$

Raiz:

$$
\sqrt{2} , \sqrt[3]{2}
$$

Limitadores:

$$
(\frac{x^{2}}{a}) + b = 5
$$

$$
\left( \frac{x^{2}}{a} \right) + b = 5
$$

$$
\left[ \frac{x^{2}}{a} \right] + b = 5
$$


\newpage

\section{ECUACIONES}

Ecuación en la misma linea: $ax^{2}+bx+c = 0$ \vspace{.5cm}

Ecuación centrada: 

$$
ax^{2}+bx+c = 0
$$

Ecuación centrada y numerada:

\begin{equation}
    ax^{2}+bx+c = 0, a \neq 0
\end{equation}

Ecuacion centrada y sin numerar:

\begin{equation*}
    ax^{2}+bx+c = 0, a \neq 0
\end{equation*} \vspace{.5cm}

Alinear una serie de ecuaciones. \vspace{.5cm}

Ejemplo: Demostración de la Fórmula General para Resolver Ecuaciones de Segundo Grado. \vspace{.5cm}

\begin{align*}
    ax^{2}+bx+c &= 0, a \neq 0\\
    4a \cdot (ax^{2}+bx+c) &= 4a \cdot 0\\
    4a^{2}x^{2}+4abx+4ac &= 0\\
    4a^{2}x^{2}+4abx+4ac + (b^{2}) &= (b^{2})\\
    4a^{2}x^{2}+4abx + (b^{2}) &= (b^{2}) - 4ac\\
    (2ax)^{2} + 2 \cdot 2ax \cdot + b^{2} &= b^{2} - 4ac\\
    (2ax+b)^{2} &= b^{2} -4ac\\
    2ax+b &= \sqrt{b^{2} -4ac}\\
    2ax &= -b \pm \sqrt{b^{2} -4ac}\\
    x &= \frac{-b \pm \sqrt{b^{2} -4ac}}{2a}\\
\end{align*}

\newpage

\section{REFERENCIAS CRUZADAS}

Problema de optimización: \vspace{.5cm}

\begin{align}
    \max_{x_{1}, x_{2}} &u(x_{1},x_{2}) \label{Max} \\ 
    \notag s.a:& p_{1}x_{1}+p_{2}x_{2} \leq m 
\end{align}

El problema (\ref{Max}) de maximización, corresponde al problema de maximización de  la utilidad sujeto a una restricción presupuestal, para resolverlo, existen varios métodos, entre los que se encuentran los "Multiplicadores de Lagrange". \vspace{.5cm}


\newpage

\section{LISTAS} 

\subsection{Listas no numeradas}

\begin{itemize}
    \item 1 Primer Nivel
    \item 2 Primer Nivel
    \item 3 Primer Nivel
\end{itemize}

\subsubsection{Niveles de listas} 

Segundo nivel \vspace{.5cm}

\begin{itemize}
    \item 1 Primer Nivel
    \item 2 Primer Nivel
    \begin{itemize}
        \item 1 Segundo nivel
        \item 2 Segundo nivel
    \end{itemize}
    \item 3 Primer Nivel
\end{itemize}

Tercer nivel \vspace{.5cm}

\begin{itemize}
    \item 1 Primer Nivel
    \item 2 Primer Nivel
    \begin{itemize}
        \item 1 Segundo nivel
        \item 2 Segundo nivel
        \begin{itemize}
            \item 1 Tercer nivel
            \item 2 Tercer nivel
        \end{itemize}
    \end{itemize}
    \item 3 Primer Nivel
\end{itemize}

\subsection{Listas Numeradas}

\begin{enumerate}
    \item Tierra
    \item Aire
    \item Fuego
    \item Agua
\end{enumerate}

\subsubsection{Niveles}

\begin{enumerate}
    \item Primer nivel
    \begin{enumerate}
        \item Segundo nivel
        \item Segundo nivel
        \begin{enumerate}
            \item Tercer nivel
            \item Tercer nivel
        \end{enumerate}
    \end{enumerate}
\end{enumerate}


\newpage


\newpage

\section{Material Adicional}

Enlaces:

\vspace{.5cm}

\textbf{Creación de listas y tablas}

\url{http://metodos.fam.cie.uva.es/~latex/apuntes/apuntes2.pdf}\\

\textbf{Formulas matemáticas}

\url{http://metodos.fam.cie.uva.es/~latex/apuntes/apuntes3.pdf}

