---
title: "Sesion 4"
author: "Juan José Merino Zarco"
date: "30/6/2021"
output: pdf_document
---


### for

Verificar si un "chapinguero" pasaba el año, promedio > 6.6.

```{r}
verificar_p <- function(calificaciones){
  promedio <- mean(calificaciones)
  if(promedio >= 6.6){"Pasa el año"}else{"No pasa"}
}
```

```{r}
alumno1 <- verificar_p(c(9,10,9,8))
alumno1
```

```{r}
alumno2 <- verificar_p(c(6.6,9,7,4))
alumno2
```

### for 

```
for(elemento *in* objeto){operacion con cada elemento}
```

```{r}
dado <- c(1:6)
dado
```

```{r}
dup <- NULL
```

```{r}
for(elemento in dado){
  dup[elemento] <- elemento + 3
}
```

```{r}
dup
```

# Librerias

## Manual

```
install.packages("readr")
```

```
library("readr")
```

## Automatico

```
pacman::p_load(readr)
```

# Cargar una base de datos de inegi, Censo economico del 2019, archivo .csv


```{r}
getwd()
```

## Cargar la base de datos

```{r}
pacman::p_load(readr)
```

El archivo que se uso esta muy pesado, por lo que dejo el enlace directo para que descarguen el archivo por si necesitan replicar el ejercicio.

<https://www.inegi.org.mx/contenidos/programas/ce/2019/Datosabiertos/ce2019_mich_csv.zip>

```{r}
CE2019Mich <- read_csv(file = "ce2019_mich.csv")
```


```{r}
head(CE2019Mich)
```

```{r}
class(CE2019Mich)
```
Crear una variable que nos permita identificar cada renglon de nuestro dataframe

```{r}
ID <- seq.int(nrow(CE2019Mich))
```

```{r}
CE2019Mich_ID <- cbind(CE2019Mich, ID)
```

Filtrar por las variables de interes

```{r}
CE2019Mich_ID_filt <- CE2019Mich_ID[c("ENTIDAD", "CODIGO", "ID_ESTRATO", "UE", "A111A", "A121A", "A800A", "H001D", "H010A", "ID")]
```


```{r}
head(CE2019Mich_ID_filt)
```

Ahora, vamos a quedarnos unicamente con el sector y subsectores de interes

```{r}
CE2019Mich_ID_filt_filt <- CE2019Mich_ID_filt[CE2019Mich_ID_filt$ID > 295 & CE2019Mich_ID_filt$ID < 1324,]
```

Crear una variable CLAVE, que no tenga guiones

```{r}
pacman::p_load(taRifx)
```

```{r}
CLAVE <- destring(CE2019Mich_ID_filt_filt$CODIGO, keep ="0-9")
```

```{r}
CE2019Mich_toedit <- cbind(CE2019Mich_ID_filt_filt, CLAVE)
```

Solo me interesan sectores y subsectores, procedemos a filtrar nuevamente


```{r}
CE_MICH_2019 <- CE2019Mich_toedit[CE2019Mich_toedit$CLAVE < 1000 | CE2019Mich_toedit$CODIGO == "31-33",]
```

Sustituir el 3133 por un 300(Industria manufacturera)

```{r}
CE_MICH_2019$CLAVE[CE_MICH_2019$CLAVE == 3133] <- 300
```

Vamos a crear una CLAVE_UNICA

comando paste0(), sirve para combinar los valores de varias columnas.

```{r}
CE_MICH_2019$CLAVE_UNICA <- paste0(CE_MICH_2019$ENTIDAD, CE_MICH_2019$CLAVE, CE_MICH_2019$ID)
```

Esta lista nuestra base de datos, esta limpia

```{r}
CE_MICH_2019
```

Vamos a guardar la base de datos. write.csv()

```{r}
write.csv(x = CE_MICH_2019, file = "CE_MICH_2019_CS.csv", row.names = FALSE)
```

para juntarla con otros estados, usariamos el comando merge().

***




























